# 请教陈版主：投资性主体

提问人：hthwhy 时间：2015-07-31 14:07:00
请教：A公司以投资为主，其中，子公司 1 家，持股比例20%-50%的公司 5 家， 5 家公司均不是上市公司。A投资 5 家公司的协议中注明有回购权，A占有 5 家被投资公司董事会1/3的席位。 请问A公司对这 5 家公司是作为权益法核算公司还是作为可供出售金融资产？

回答人：chenyiwei
仅仅依据有回购权不能认定A必然是投资性主体。建议对照合并报表准则及其应用指南对“投资性主体”概念的规定作进一步判断。如果不是投资性主体的，则应对这些公司按权益法核算。

提问人：hthwhy 时间：2015-07-31 18:23:24
陈版主，A公司的主营业务就是投资，没有其他业务。投资目的基本是为了目标公司上市。回购权也是在目标公司不能在规定时间前上市才执行的。

回答人：chenyiwei
A可能是投资性主体。但一旦是投资性主体，则应将其所有投资作为以公允价值计量且其变动计入当期损益的金融资产核算，而不能作为可供出售类。